最高法院刑事判決　　　　　　　　　 111年度台上字第3078號
上　訴　人　王景騰


選任辯護人　蕭縈璐律師
上列上訴人因違反毒品危害防制條例等罪案件，不服臺灣高等法
院高雄分院中華民國111年4月14日第二審判決（110 年度上訴字
第1075號，起訴案號：臺灣高雄地方檢察署109年度偵字第17373
號），提起上訴，本院判決如下：
    主  文
上訴駁回。
    理  由
一、按刑事訴訟法第377 條規定，上訴於第三審法院，非以判決
    違背法令為理由，不得為之。是提起第三審上訴，應以原判
    決違背法令為理由，係屬法定要件。如果上訴理由書狀並未
    依據卷內訴訟資料，具體指摘原判決不適用何種法則或如何
    適用不當，或所指摘原判決違法情事，顯與法律規定得為第
    三審上訴理由之違法情形，不相適合時，均應認其上訴為不
    合法律上之程式，予以駁回。本件原判決認定上訴人甲○○
    有其事實欄所載之販賣第二級毒品甲基安非他命4 次犯行，
    因而㈠、撤銷第一審關於原判決附表（下稱附表）一編號 4
    至6 部分所為之科刑判決，改判仍論上訴人犯行為時毒品危
    害防制條例第4條第2項之販賣第二級毒品3 罪，各處有期徒
    刑7年4月（2罪）、7年2月（1罪），並均諭知相關沒收。㈡
    、維持第一審關於論上訴人犯行為時毒品危害防制條例第 4
    條第2項之販賣第二級毒品罪，經依同條例第17條第2項規定
    減輕其刑後，處有期徒刑3 年10月，並諭知相關沒收之部分
    判決（即附表一編號7 部分），駁回上訴人就此在第二審之
    上訴。並就上開㈠、㈡部分定應執行有期徒刑8年6月。已詳
    細敘述所憑之證據及取捨、認定之理由。且上訴人雖否認有
    犯附表一編號4至6部分之販賣毒品甲基安非他命犯行，辯稱
    其與林祐聖係性伴侶，此3 次係於完成性交行為後，無償提
    供毒品甲基安非他命予林祐聖施用，並未向林祐聖收取任何
    費用；又關於附表二至四所示之行動電話通訊監察內容，係
    其與林祐聖討論毒品甲基安非他命「品質」而非「價額」等
    語，惟如何依據證人林祐聖於第一審中之證詞，再細譯上訴
    人與證人林祐聖間之行動電話通訊監察內容，均屬討論買賣
    毒品甲基安非他命之事宜，故認上訴人之辯詞不可採等情，
    分別予以指駁及說明（見原判決理由貳、一、㈢至㈥）。所
    為論斷，俱有卷存證據資料可資覆按，並無採證認事違背經
    驗法則、論理法則，亦無量刑職權之行使有濫用，或其他違
    背法令之情形。
二、上訴意旨仍謂：依附表一編號4至6部分之行動電話通訊監察
    內容（如附表二至四所示），未見林祐聖向其購買毒品甲基
    安非他命之意，原審認定上訴人販賣第二級毒品，與上開通
    訊監察內容不符，有判決理由矛盾、不備及調查未盡之違誤
    ；又關於附表一編號7 部分，其係與林祐聖合資購買而非販
    賣毒品甲基安非他命予林祐聖，原審未予詳查，有調查未盡
    之違法等語。或係就原判決已說明之事項及屬原審採證認事
    職權之適法行使，持憑己見，重為指摘，或至上訴本院時始
    為不同事實上之爭執，皆與法律規定得為第三審上訴理由之
    違法情形，不相適合。其上訴均不合法律上之程式，應予駁
    回。
據上論結，應依刑事訴訟法第395條前段，判決如主文。
中    華    民    國   111    年    7     月    21    日
                  刑事第四庭審判長法  官  林  立  華  
                                  法  官  林  瑞  斌  
                                  法  官  王  敏  慧  
                                  法  官  李  麗  珠  
                                  法  官  謝  靜  恒  
本件正本證明與原本無異
                                  書記官
中    華    民    國   111    年    7     月    27    日